臺灣桃園地方法院小額民事判決
111年度桃簡字第542號
原      告  陳貝琦  
被      告  呂為烽  

上列當事人間請求損害賠償事件，本院於民國111年6月15日言詞
辯論終結，判決如下：
    主    文
一、被告應給付原告新臺幣85,521元，及自民國一一一年三月五
    日起至清償日止，按年息百分之五計算之利息。
二、訴訟費用新臺幣壹仟元由被告負擔。
三、本判決得假執行。
    事實及理由
壹、程序方面：
一、按簡易訴訟之訴狀送達後，原告不得將原訴變更或追加他訴
    ，但擴張或減縮應受判決事項之聲明者，不在此限，民事訴
    訟法第436條第2項適用第255條第1項但書第3 款定有明文。
    經查，原告起訴請求：「被告應給付原告新臺幣（下同）10
    8,895元，及自起訴狀繕本送達翌日起至清償日止，按週年
    利率5 ％計算之利息」（見本院卷第3頁），嗣於民國111年6
    月15日言詞辯論期日變更訴之聲明為：「被告應給付原告85
    ,521元，及自起訴狀繕本送達翌日起至清償日止，按週年利
    率5 ％計算之利息」（見本院卷第62頁背面），核為減縮應
    受判決事項之聲明，應予准許。
二、又原告請求金額變更為85,521元，實質上已屬適用小額訴訟
    程序之案件，僅不及變更案號而已，是關於上訴費用計算、
    上訴之規定，均仍應適用小額訴訟程序，附此敘明。　　　
貳、實體方面：　　
一、原告主張：被告於108年12月13日22時許起至23時許間之某
    時，騎乘機車沿桃園市蘆竹區新南路由南崁往桃園之方向行
    駛，行經國道1號高速公路桃園南崁交流道附近之平面道路
    時，因未注意車前狀況而自後追撞原告騎乘之機車，原告因
    而人車倒地（下稱系爭交通事故），並受有右手挫擦傷、雙
    下肢多處挫擦傷、左臀及下背挫傷之傷勢，原告因此支出醫
    療費用6,997元、醫療用品費用1,980元、交通費用6,544元
    及受有精神慰撫金70,000元之損害，被告合計應賠償原告85
    ,521元，因而依民法侵權行為之法律關係提起本件訴訟，並
    聲明：被告應給付原告85,521元，及自起訴狀繕本送達翌日
    起至清償日止，按週年利率5 ％計算之利息。
二、被告則以：被告雖有於上開時間、地點與原告發生碰撞，但
    對於系爭交通事故之過程已經不記得了，而原告請求的費用
    均不合理等語，資為抗辯。並聲明：原告之訴駁回。
三、本院得心證之理由：
　㈠按因故意或過失，不法侵害他人之權利者，負損害賠償責任
    ；汽車、機車或其他非依軌道行駛之動力車輛，在使用中加
    損害於他人者，駕駛人應賠償因此所生之損害，民法第184 
    條第1 項前段、第191 條之2 前段分別定有明文。又汽車行
    駛時，駕駛人應注意車前狀況，並隨時採取必要之安全措施
    ，道路交通安全規則第94條第3項定有明文。另當事人對於
    他造主張之事實，為不知或不記憶之陳述者，應否視同自認
    ，由法院審酌情形斷定之，民事訴訟法第280條第2項亦定有
    明文。經查，原告主張之上開事實，有敏盛綜合醫院診斷證
    明書、旭康診所診斷證明書、三軍總醫院附設民眾診療服務
    處診斷證明書、電話錄音譯文及通訊軟體對話紀錄截圖、傷
    勢照片等（見本院卷第4至7頁、第9、14頁、第44頁、第47
    至48頁，證物袋）在卷可稽，經核與原告所述相符；又被告
    對於上開通訊軟體對話紀錄之內容均不爭執（見本院卷第63
    頁），而觀諸該等對話紀錄中，原告向被告請求損害賠償時
    ，被告亦向原告表示「你醫療及車損我會處理、賠償費用是
    多少」等語（見本院卷第5頁），再參以電話錄音譯文中，
    被告亦不爭執係自後撞擊原告等節（見本院卷第47至48頁）
    ，則被告確有駕車自後追撞原告，致原告受有前開傷勢乙情
    甚明。是被告雖於本院詢問時均稱不記得等語（見本院卷第
    34頁背面、第63頁），然揆諸上開規定，應認被告就原告上
    開主張之事實，已為自認之表示。則本院綜合各項證據調查
    結果及全辯論意旨，堪認原告之主張為真實。因此，原告請
    求被告負侵權行為損害賠償責任，自屬有據。
　㈡損害賠償數額：
　⒈醫療費用6,997元部分：
　　原告主張其因被告之過失傷害行為，支出醫療費用6,997元
    等語，業據其提出上開診斷證明書及旭康診所藥品明細及收
    據、敏盛綜合醫院醫療費用收據、三軍總醫院醫療費用收據
    、秀傳醫療社團法人秀傳紀念醫院門診收據等（見本院卷第
    36至44頁）在卷為憑，經核係其因被告上揭過失傷害行為，
    為受治療而有支出之必要，則原告此部分對被告之請求，當
    足採取。
  ⒉醫療用品費用1,980元及交通費用6,544元部分：
　　不法侵害他人之身體或健康者，對於被害人因此喪失或減少
    勞動能力或增加生活上之需要時，應負損害賠償責任，民法
    第193條第1項定有明文。查，原告主張其因被告之過失傷害
    行為，購買生理食鹽液、通氣膠帶、酒精棉片、紗布、軟膏
    、手術剪刀等醫療用品，而支出醫療用品費用1,980元，並
    因就醫、回診而支出交通費用6,544元等語，有前開診斷證
    明書、醫療費用收據及發票、購買證明單、租賃車專用收據
    、乘車紀錄等（見本院卷第45至46頁、第49至51頁、第54至
    58頁）在卷為憑，經核係其因被告上揭過失傷害行為，為治
    療傷勢而有支出之必要，則原告此部分對被告之請求，亦屬
    有據。
  ⒊精神慰撫金部分：
　　按不法侵害他人之身體、健康、名譽、自由、信用、隱私、
    貞操，或不法侵害其他人格法益而情節重大者，被害人雖非
    財產上之損害，亦得請求賠償相當之金額，亦為民法第第19
    5 條第1 項前段明定。又慰撫金之多寡，應斟酌雙方之身份
    、地位、資力與加害程度，及其他各種情形核定相當之數額
    ，該金額是否相當，自應依實際加害情形與被害人所受之痛
    苦及雙方之身份、地位、經濟狀況等關係決定之（最高法院
    96年度台上字第513號判決意旨參照）。經查，被告因前開
    過失行為致原告受有上開傷害，則原告受有身體及精神痛苦
    ，堪可認定，是原告依上開規定請求被告賠償慰撫金，自屬
    有據。本院審酌被告上開之過失情節及原告所受傷勢程度（
    見本院卷第4頁，證物袋），兼衡兩造之智識程度及就業情
    況（見本院卷第63頁），復參酌兩造之身分、地位、經濟狀
    況及現場撞擊之情況（見本院卷第14頁，證物袋）等一切情
    狀，認原告請求被告賠償精神慰撫金70,000元為適當，應予
    准許。　
  ⒋綜上，原告因本件侵權行為得請求被告賠償之金額為85,521
    元（計算式：6,997＋1,980＋6,544＋70,000＝85,521）。
四、末按給付無確定期限者，債務人於債權人得請求給付時，經
    其催告而未為給付，自受催告時起，負遲延責任。其經債權
    人起訴而送達訴狀，或依督促程序送達支付命令，或為其他
    相類之行為者，與催告有同一之效力；又遲延之債務，以支
    付金錢為標的者，債權人得請求依法定利率計算之遲延利息
    ，而應付利息之債務，其利率未經約定，亦無法律可據者，
    週年利率為5 ％，民法第229 條第2 項、第233 條第1 項前
    段及第203 條分別定有明文。查，本件原告請求被告給付85
    ,521元部分，係以支付金錢為標的，且無確定期限，又未約
    定利息，則被告應自受催告時起，負遲延責任，則原告就上
    述得請求之金額，併請求自起訴狀繕本送達被告之翌日即11
    1年3月5日（見本院卷第19頁）起至清償日止，按年息5 ％計
    算之利息，同為有據。
五、綜上所述，原告依民法侵權行為之法律關係，請求被告給付
    85,521元，及自111年3月5日起至清償日止，按週年利率5%
    計算之利息，為有理由，應予准許。
六、本件係依民事訴訟法第436 條之8適用小額訴訟程序所為被
    告敗訴之判決，爰依同法第436條之20之規定，依職權宣告
    假執行。
七、本件事證已臻明確，兩造其餘主張、陳述及所提之證據，經
    審酌判決結果並無影響，爰不逐一論述，附此敘明。
八、訴訟費用負擔之依據：民事訴訟法第78條，並依同法第436
    條之19第1 項規定，確定訴訟費用額為原告繳納之裁判費1,
    000元，並諭知如主文第2項所示。至原告減縮部分之訴訟費
    用110元，因係原告減縮訴之聲明而生，自應由其自行負擔
    。　
中　　華　　民　　國　　111 　年　　7 　　月　　1 　　日
                  桃園簡易庭  法  官  顏嘉漢
以上為正本係照原本作成。
如不服本判決，應於送達後20日內，向本院提出上訴狀並表明上
訴理由，如於本判決宣示後送達前提起上訴者，應於判決送達後
20日內補提上訴理由書（須附繕本）。
如委任律師提起上訴者，應一併繳納上訴審裁判費。   
中　　華　　民　　國　　111 　年　　7 　　月　　1 　　日
                              書記官  楊上毅
附錄：
一、民事訴訟法第436條之24第2項：
　  對於小額程序之第一審裁判上訴或抗告，非以其違背法令為
    理由，不得為之。
二、民事訴訟法第436條之25：
　  上訴狀內應記載上訴理由，表明下列各款事項：
　  ㈠原判決所違背之法令及其具體內容。
　  ㈡依訴訟資料可認為原判決有違背法令之具體事實。
三、民事訴訟法第471條第1項：（依同法第436條之32第2項規定
    於小額事件之上訴程序準用之）
    上訴狀內未表明上訴理由者，上訴人應於提起上訴後20日內
    ，提出理由書於原第二審法院；未提出者，毌庸命其補正，
    由原第二審法院以裁定駁回之。